臺灣臺中地方法院刑事判決　　　　　　　　　　　　九十四年度易字第一七一號
　　公　訴　人　臺灣臺中地方法院檢察署檢察官
　　被　　　告　己○○
右列被告因侵占案件，經檢察官提起公訴（九十四年度偵字第四八二六號、偵字第六
三四七號、偵緝字第四三一號），被告於準備程序中就被訴事實為有罪之陳述，經告
知簡式審判程序之旨，並聽取公訴人、被告之意見後，由本院合議庭裁定由受命法官
獨任進行簡式審判程序，判決如左：
    主    文
己○○意圖為自己不法之所有，而侵占自己持有他人之物，累犯，處有期徒刑肆月；
又意圖為自己不法之所有，而侵占自己持有他人之物，累犯，處有期徒刑肆月；又意
圖為自己不法之所有，而侵占對於業務上所持有之物，累犯，處有期徒刑捌月。應執
行有期徒刑壹年貳月。
    犯罪事實
一、己○○前於民國八十九年間因竊盜及偽造文書案件，經臺灣屏東地方法院於八十
    九年十月九日以八十九年度易字第五九九號分別判處有期徒刑一年及十月，應執
    行有期徒刑一年八月確定，於九十一年三月二十五日執行完畢。詎仍不知悔改，
    ，（一）基於意圖為自己不法所有之犯意，於九十一年七月十二日，受僱於乙○○之父所經營址設臺中縣大里市○○路○段四二巷十九號之「名義吊車公司」擔
    任貨車工人，旋即於翌日以需返家拿取東西之私人理由，向乙○○之母甲○○借
    用乙○○所有車號ＨＬ８－３２６號重型機車，經甲○○允諾借得上該機車後，
    將之騎走，拒不返還，亦未再返回名義吊車公司，而將乙○○所有之上開機車侵
    占入己，不知去向；（二）另復起為自己不法所有之意圖，於九十二年七月三十
    日向丙○○所經營之「昇興機車出租行」租用車號ＺＺＢ－５２９號輕型機車並
    騎走後，將之侵占入己避不見面；（三）再基於為自己不法所有之意圖，於九十
    四年三月一日受僱於在臺中市建國市場擺設豬肉攤位之僱主丁○○，擔任送貨員
    ，為從事業務之人，於同年月八日，利用丁○○指示其騎乘丁○○所有車號ＢＫ
    ５－０２７號重型機車送貨之機會，將該業務上所持有之機車侵占入己並逃匿無
    蹤。
二、案經乙○○、甲○○訴由臺中縣警察局霧峰分局報告、丙○○告訴及臺中縣警察
    局報告臺灣臺中地方法院檢察署檢察官偵查起訴。
    理    由
一、右揭事實，業據被告己○○迭於本院準備程序及簡式審判程序供承不諱，核與被
    害人乙○○、甲○○、丙○○、丁○○於偵查指訴各節相符，且有贓物認領保管
    單、車輛竊盜、車牌失竊資料個別查詢報表－查詢車輛認可資料、臺中縣警察局
    車輛尋獲電腦輸入單、ＢＫ５－０２７車輛查獲照片、屏東縣政府營利事業登記
    證（昇興機車出租行）各一份附卷可稽，是認被告己○○之自白核與事實相符，
    應堪採信。又被告己○○未將借得抑受交付之如事實欄所載之機車返還予被害人
    乙○○、丙○○、丁○○，供己騎乘，其主觀上確有為自己不法所有之侵占意圖
    ，亦臻明確。本件事證明確，被告犯行，堪以認定。
二、核被告己○○侵占被害人乙○○所有之ＨＬ８－３２６號重型機車及侵占被害人
    丙○○所出租之ＺＺＢ－５２９號輕型機車之犯行，均係犯刑法第三百三十五條
    第一項之侵占罪，另被告己○○利用擔任送貨員之際，將其業務上所持有供送貨
    用之ＢＫ５－０２７號重型機車侵占入己，核其所為，係犯刑法第三百三十六條
    第二項之業務侵占罪。又被告己○○上開三次侵占及業務侵占犯行間，相隔一至
    一年七月有餘，顯屬各別犯意，並無任何概括犯意之關係，應予分論併罰。又被
    告己○○前於八十九年間因竊盜及偽造文書案件，經臺灣屏東地方法院於八十九
    年十月九日以八十九年度易字第五九九號分別判處有期徒刑一年及十月，應執行
    有期徒刑一年八月確定，於九十一年三月二十五日執行完畢等情，有臺灣臺中地
    方法院檢察署刑案資料查註紀錄表及臺灣高等法院被告全國前案紀錄表各一件附
    卷可按，其於五年內再犯本件有期徒刑以上之罪，為累犯，應依法加重其刑。爰
    審酌被告屢犯有竊盜、詐欺等前科，素行非佳，有臺灣臺中地方法院檢察署刑案
    資料查註紀錄表、臺灣高等法院被告全國前案紀錄表各一份在卷可參，被告係一
    身體健全之青年，不思以己力獲取報酬，而以侵占被害人等交付之機車，獲取不
    法之利益，圖己便利，犯罪之動機、目的固屬單純，惟枉顧被害人等對被告之信
    賴而犯本案，仍屬可議，復以被告侵占機車僅被害人丁○○所有車號ＢＫ５－０
    ２７號重型機車遭尋獲，其餘仍下落不明，另考量被告己○○犯後能坦承犯行，
    態度良好等一切情狀，分別量處如主文所示之刑，並定其應執行之刑。
據上論斷，應依刑事訴訟法第二百七十三條之一第一項、第二百九十九條第一項前段
，刑法第三百三十五條第一項、第三百三十六條第二項、第四十七條、第五十一條第
五款，罰金罰鍰提高標準條例第一條前段，判決如主文。
本案經檢察官戊○○到庭執行職務
中      華      民      國      九十四      年    六    月    二十四    日
                                臺灣臺中地方法院刑事第十二庭
                                    法  官  劉  兆  菊
右正本證明與原本無異。
如不服本判決，應於送達後十日內向本院提出上訴狀（須附繕本），上訴於臺灣高等
法院臺中分院。
                                    書記官
中      華      民      國      九十四      年    六    月    二十四    日
中華民國刑法第三百三十五條
(普通侵占罪)
意圖為自己或第三人不法之所有，而侵占自己持有他人之物者，
處五年以下有期徒刑、拘役或科或併科一千元以下罰金。
中華民國刑法第三百三十六條
(業務侵占罪)
對於業務上所持有之物，犯前條第一項之罪者，處六月以上五年
以下有期徒刑，得併科三千元以下罰金。
